【裁判字號】    98,消債更,23
【裁判日期】    980311
【裁判案由】    聲請更生程序
【裁判全文】
臺灣彰化地方法院民事裁定            98年度消債更字第23號
聲  請  人  乙○○
代  理  人  甲○○
上列聲請人因消費者債務清理事件聲請保全處分，本院裁定如下
：
    主      文
聲請駁回。
    理      由
一、按法院就更生之聲請為裁定前，得因利害關係人之聲請或依
    職權，以裁定為停止對於債務人財產強制執行程序之保全處
    分；復按更生不影響有擔保或有優先權之債權人之權利，消
    費者債務清理條例第19條第1項第3款及第68條前段分別定有
    明文。而前開條款所稱保全處分，係基於維持債權人間之公
    平受償，使債務人有重建更生之機會，以債權人為對象，限
    制其聲請強制執行所為之保全。是法院就更生之聲請為裁定
    前，自應依債務人之財產狀況，就保全處分對債務人更生目
    的達成之促進，及保全處分實施就相關利害關係所生影響，
    兼顧債權人權益，避免債務人惡意利用保全處分，阻礙債權
    人行使權利，或作為延期償付手段之可能性，綜合比較斟酌
    ，決定有無以裁定為保全處分之必要。
二、本件聲請意旨略以：聲請人名下財產及薪資債權為聲請人全
    部資產，亦為全體債權人之總擔保，為免因債權人之個別執
    行程序造成債務分配不均有害債權人權益及更生程序之進行
    ，應有暫為核發保全處分之必要，故請求暫時停止本院95年
    度執字第306號及97年度執字第16320號強制執行程序等語。
三、經查，債務人之債權人福灣企業股份有限公司等業已就聲請
    人對第三人彰化縣二林高級中學之每月應領薪津（包括薪資
    、獎金及其他特別給付在內）於3分之1範圍內強制執行，此
    固據聲請人提出本院95年度執字第 306號之執行命令影本為
    證，可認大致屬實。然而，以聲請人自陳每月薪資約新台幣
    60,000元觀之，其債權人於保全處分至多 120日之期間內，
    可得受償之金額不高，停止前開執行程序對於維持債權人間
    公平受償助益不大。況如其他債權人認有執行實益，亦非不
    得具狀就前開執行程序參與分配。是以，前開執行程序不致
    造成債務人無法維持生活，亦不致阻礙債務人重建更生之機
    會，從而，就前揭強制執行程序部分之聲請尚無准許之必要
    。
四、又聲請人主張其所有坐落彰化縣彰化市○○段847地號、847
    －10地號土地之應有部分，及坐落前開土地上之建物即彰化
    縣彰化市○○段2541建號（門牌號碼為彰化縣彰化市○○路
    ○段 346巷1號12樓之2）暨2395、2548、2549建號（門牌號
    碼為彰化縣彰化市○○路○段 346巷12號，即為區分所有建
    物之公共設施及共同使用部分）等不動產（下稱系爭房、地
    ）經有擔保債權人新豐資產管理股份有限公司（下稱新豐資
    產公司）向本院聲請強制執行乙節，固據本院調取97年度執
    字第16320號執行卷宗查核屬實，惟查：聲請人所負債務中
    ，新豐資產公司之有擔保債權金額為新台幣（下同）3,649,
    310元，此有系爭房、地之土地登記謄本及執行卷宗聲請狀
    在卷可稽，而依消費者債務清理條例第68條前段之規定，新
    豐資產公司本得於更生程序外行使其債權。又系爭房、地業
    經本院執行處於民國97年6月3日發函委託正和不動產估價師
    事務所鑑價，鑑價結果為 3,815,000元，此有該不動產估價
    事務所估價報告書在卷可稽，且復經本院民事執行處定第二
    次拍賣之最低拍賣價格為 3,136,000元。據此，系爭房、地
    縱經執行法院拍賣換價，其賣得價金於清償有擔保債權後，
    應無餘額。是以，上述執行程序之進行與否，既於維持全體
    無擔保或無優先權之債權人間公平受償目的無影響，就停止
    前揭之強制執行程序部分之聲請亦無准許之必要。
五、綜上所述，本件聲請於法均有未合，應予駁回，爰裁定如主
    文。
中    華    民    國    98    年    3     月    11    日
                      民事第二庭法    官  邱月嬌
以上正本係照原本作成。
如對本裁定抗告，應於裁定送達後10日內，以書狀向本院提出抗
告，並繳交抗告費新台幣1千元。
中    華    民    國    98    年    3     月    12    日
                              書  記  官  呂雅惠


司法院資訊處製作；財團法人民間司法改革基金會備份。
